【裁判字號】    99,台抗,366
【裁判日期】    990429
【裁判案由】    妨害性自主駁回聲請再審
【裁判全文】
最高法院刑事裁定              九十九年度台抗字第三六六號
抗  告  人  00000000Ｂ.
上列抗告人因妨害性自主案件，不服台灣高等法院台中分院中華
民國九十九年三月八日駁回聲請再審之裁定（九十九年度聲再字
第三七號），提起抗告，本院裁定如下：
    主  文
抗告駁回。
    理  由
按刑事訴訟法第四百二十條第一項第一款至第三款所指：原判決
所憑之證物已證明其為偽造或變造；原判決所憑之證言、鑑定或
通譯已證明其為虛偽；受有罪判決之人，已證明其係被誣告者諸
情形之證明，以經判決確定，或其刑事訴訟不能開始或續行非因
證據不足者為限，方得聲請再審，此觀同法條第二項之規定即明
。而同條第一項第六款所謂發見確實之新證據，係指該證據於事
實審法院判決前已經存在，為法院、當事人所不知、不及調查斟
酌，至其後始行發見，且就證據本身形式上觀察，固不以絕對不
須經過調查程序為條件，但必須顯然可認為足以動搖原有罪確定
判決，而為受判決人無罪、免訴、免刑或輕於原判決所認罪名之
判決者為限。本件原裁定以抗告人00000000Ｂ（姓名年
籍住址詳卷）於原審聲請再審意旨略稱：伊患有眼疾，因配偶經
常離家出走，而需父盡母職照顧子女。本案緣於伊女（即被害人
Ａ女，姓名、年籍詳如確定判決原卷）偶有呼喊下體疼痛情事，
而囑幼女褪去衣褲為其察看敷藥，始生誤會，伊確無猥褻行為。
乃Ａ女受老師誘導，社工人員復逆天行事，致伊受冤抑入罪，爰
依刑事訴訟法第四百二十條第一項第一款至第三款及第六款規定
，聲請再審云云。惟查，原確定判決已依憑Ａ女之指訴及證人即
抗告人之妻、Ａ女之母Ｃ女（姓名、年籍詳如確定判決原卷）、
Ａ女老師陳玟榆之證詞等卷證資料，認定抗告人確有猥褻犯行；
並以依陳玟榆之證詞，該案係Ａ女上過衛教課程後，主動向其提
及遭抗告人猥褻情事，因Ａ女之母對是否循社工體系協助乙端，
始終猶豫不決，學校因而主動通報社工員乙情，認Ａ女並無受他
人誘使之可能，亦無任意誣陷之動機；復敘明抗告人行為期間，
Ａ女雖曾因陰道發炎就醫，其成因固可能出於不潔，然亦可能係
抗告人猥褻所致；至抗告人罹患眼疾與有無猥褻Ａ女間，並無關
聯，其就診紀錄，無從為抗告人有利之判斷；抗告人聲請傳訊Ａ
女、社工員、Ａ女就讀小學校長、Ｃ女及民政課長，均不足以動
搖原有罪之確定判決，自不符合刑事訴訟法第四百二十條第一項
第六款所謂發見確實之新證據。至其主張原判決所憑證物、證言
係虛偽及伊係受誣告部分，抗告人亦未提出原確定判決所憑之證
物、證言已證明其為偽造及虛偽，暨抗告人確受誣告之確定判決
，或其刑事訴訟不能開始或續行非因證據不足之證據，因而裁定
駁回其聲請。經核於法尚無違誤。抗告意旨，仍執前詞，並以其
因眼疾就醫及Ａ女至婦產科就診資料，係存於原確定判決辯論終
結前之事由，原確定判決未加斟酌等詞，指摘原裁定違法，為無
理由，應予駁回。
據上論結，應依刑事訴訟法第四百十二條，裁定如主文。
中    華    民    國  九十九  年    四    月  二十九  日
                      最高法院刑事第八庭
                          審判長法官  洪  文  章
                                法官  王  居  財
                                法官  郭  毓  洲
                                法官  黃  梅  月
                                法官  邱  同  印
本件正本證明與原本無異
                                      書  記  官
中    華    民    國  九十九  年    五    月    三    日
                                                      K

司法院資訊處製作；財團法人民間司法改革基金會備份。
